臺灣基隆地方法院刑事判決　　　　　　　94年度簡上字第40號
上　訴　人　乙○○
即　被　告
　　　　　　甲○○　男　47歲（民國46年10月7日生）
上列上訴人因違反著作權法案件，不服本院基隆簡易庭93年度基
簡字第1020號中華民國94年1 月18日第一審刑事簡易判決（台灣
基隆地方法院檢察署檢察官聲請簡易判決處刑書案號：93年度偵
字第1429、2660號），提起上訴，本院管轄之第二審合議庭判決
如下：
    主  文
上訴駁回。
    事  實
一、乙○○係位於基隆市○○路32號「亮晶晶卡拉OK」之負責人
    ，甲○○則為南山音響工作室之負責人，乙○○與甲○○均
    明知「情深深」、「一生只有你」、「真心只愛你」及「靠
    站」等4 首歌曲，其音樂著作財產權係弘音多媒體科技股份
    有限公司（以下簡稱「弘音公司」）所享有，「弘音公司」
    並據以製作發行視聽著作出版品，享有音樂著作公開演出權
    及視聽著作之公開上映權，未經該著作財產權人「弘音公司
    」之同意或授權，不得擅自重製、公開演出或公開上映，竟
    於92年8 月間某日，共同基於重製之犯意聯絡，未經「弘音
    公司」之授權或同意，即由乙○○以新台幣（以下同）2000
    元之代價，委請甲○○將前述音樂著作及視聽著作重製於「
    亮晶晶卡拉OK」店內之1 台電腦伴唱機內，乙○○復基於以
    公開演出及公開上映方法侵害他人著作財產權之犯意，自該
    日起，將該電腦伴唱機供不知情之顧客點唱，藉顧客公開演
    出及公開上映之方式，侵害「弘音公司」前揭音樂著作及視
    聽著作財產權，嗣於92年12月24日凌晨零時許，為警在上址
    查獲，並扣得點歌目錄集3張及伴唱機1臺。
二、案經被害人「弘音公司」訴由基隆市警察局第一分局報告台
    灣基隆地方法院檢察署檢察官偵查終結後聲請以簡易判決處
    刑。
    理  由
一、本案經審理結果，認第一審判決以被告乙○○所為係犯修正
    後著作權法第91條第1 項、第92條之罪，被告甲○○所為係
    犯修正後著作權法第91條第1 項之罪，被告二人就所犯第91
    條第1 項之罪部分，彼此間有犯意聯絡與行為分擔，為共同
    正犯。被告乙○○就所犯第92條之罪部分，係間接正犯。被
    告乙○○所犯修正後著作權法第92條之罪部分，應依刑法第
    56條之規定論以連續犯，並加重其刑。被告乙○○所犯上開
    二罪為牽連犯，應依刑法第55條之規定從一重之修正後著作
    權法第91條第1 項之罪處斷。因而論處被告乙○○共同擅自
    以重製之方法侵害他人之著作財產權，處拘役59日，如易科
    罰金，以300 元折算壹日；被告甲○○共同擅自以重製之方
    法侵害他人之著作財產權，處有期徒刑3 月，如易科罰金，
    以300元折算壹日。並將扣案之電腦伴唱機1台、點歌目錄集
    3 紙，依著作權法第98條之規定宣告沒收。查第一審判決認
    事用法及量刑均無不當，應予維持，並引用第一審判決書及
    檢察官聲請簡易判決處刑書記載之證據及理由。
二、上訴意旨：
  (一)上訴人即被告乙○○部分：「我店內機器之維修、灌錄歌曲
    都是交給甲○○負責處理，因為每次灌錄歌曲有好幾千首，
    我不可能每次都問他所灌入的歌曲是否都有著作權，我不知
    這4首歌曲未經授權」。
  (二)上訴人即被告甲○○部分：「扣案3 張點歌單是我交給乙○
    ○的沒錯，但是歌曲不是我灌錄的，是我將扣案的機器抱去
    裕源專業音響灌錄的，機器內灌錄的歌曲及歌單都是由這家
    公司提供的，這次總共向乙○○收取2000元，我則是付給裕
    源1000元或是1500元，我賺取中間的價差而已。本案4 首歌
    曲並不是我灌錄的，是我將機器送去裕源公司的時候是由他
    們公司加歌的，我只是單純的維修，如果要灌錄新歌，都是
    乙○○找我，之後，我才找裕源公司替他灌錄新歌，我並沒
    有替乙○○灌入不合法的歌曲到伴唱機內」。
三、經查：
  (一)被告乙○○於93年11月8 日在偵查中供稱「（甲○○灌歌有
    無經過授權？）他灌歌前我有問他，他都說沒問題，且都和
    我說明授權」、「（有無向他拿授權證明？）他只有一開始
    給我一張授權證明，我之前已經交給檢察官，且之前我們灌
    了很多次都沒有問題」、「（但是你的授權證明只有到89年
    12月31日？）我當時有注意到期限的問題，問甲○○如果以
    後有問題怎麼辦，他說別人灌都沒事，我想說之前灌那麼多
    次沒問題，這次應該也沒問題」、「（沒有給後續權利證明
    ，如何能灌歌？）甲○○說他每一家都沒給」、「（為何甲
    ○○第一次會給權利證明？）他是要取得我們信任」、「（
    後續灌歌有無取得任何權利證明？）都沒有」、「（灌的歌
    都沒有授權證明，是否有問題？）甲○○有向我保證說灌那
    麼多次都沒有問題，這次也沒有問題，但他沒有提供任何擔
    保」等語。由被告乙○○上開供詞，並參照渠係從事卡拉OK
    業者，可知渠對於店內伴唱機中之歌曲，必須經過合法授權
    方可灌錄、使用乙節，確有認知，也因為如此，被告乙○○
    才會在甲○○最初為渠灌錄歌曲時，向甲○○取得授權證明
    ，即期限至89年12月31日止之「中華音樂著作權仲介協會授
    權證書」。然被告乙○○於上開授權證書期限屆滿後，仍續
    找甲○○為其店內伴唱機灌歌，但甲○○卻未再出具任何有
    關灌錄歌曲之權利證明供被告乙○○查證，此時，依被告乙
    ○○上開供詞，渠已預見歌曲來源可能有問題，竟仍不顧一
    切，繼續將店內伴唱機交付甲○○灌錄新歌，供渠店內營業
    使用，足認被告乙○○對本案4 首歌曲未經合法授權重製乙
    節，確實具有不確定之故意。從而被告乙○○上訴意旨稱「
    我店內機器之維修、灌錄歌曲都是交給甲○○負責處理，因
    為每次灌錄歌曲有好幾千首，我不可能每次都問他所灌入的
    歌曲是否都有著作權，我不知這4 首歌曲未經授權」云云，
    要屬卸責之詞，不足採信。
  (二)查被告甲○○是將被告乙○○店內之伴唱機取走，半日之內
    再送回店內，伴唱機內就已經灌錄本案4 首侵權歌曲等情，
    迭經被告乙○○在偵、審中供陳屬實，已足認被告甲○○確
    有未經授權擅自重製之行為。被告甲○○到案後，在審判期
    日前之全部供詞，均矢口否認扣案之點歌單3 張是其交付被
    告乙○○，亦否認本案4 首侵權歌曲係其所灌錄，遲至審判
    期日與被告乙○○對質後，才供稱「這3 張點歌單是我交給
    乙○○的沒錯，但是歌曲不是我灌錄的，是我將扣案的機器
    抱去裕源專業音響灌錄的，機器內灌錄的歌曲及歌單都是由
    這家公司提供的，這次總共向乙○○收取2000元，我則是付
    給裕源1000或是1500元，我賺取中間的價差而已，我本身是
    作維修的工作」等語。惟查，若本案4 首侵權歌曲確係由裕
    源公司灌錄重製，為何被告甲○○之前要全盤否認，更遲至
    審判期日始提出說明，且無任何證據可佐其說，足認被告甲
    ○○此事後辯解，要屬卸責之詞，不足採信。依被告甲○○
    之供詞，益徵渠確有自被告乙○○處取走伴唱機，在伴唱機
    內灌錄重製本案4首侵權歌曲，並交付記載該4首歌曲之點歌
    單共3 張給被告乙○○，向被告乙○○收取2000元之犯行。
    從而被告甲○○上訴意旨稱「我只是單純的維修，如果要灌
    錄新歌，都是乙○○找我，之後，我才找裕源公司替他灌錄
    新歌，我並沒有替乙○○灌入不合法的歌曲到伴唱機內」云
    云，要屬卸責之詞，不足採信。
  (三)綜上所述，被告二人犯行明確，渠等上訴意旨指摘原判決不
    當，難認有理由，應予駁回。
據上論斷，應依刑事訴訟法第455條之1第1 項、第3項、第368條
、第373條，判決如主文。
本案經檢察官林柏宇到庭執行職務。
中　　華　　民　　國　　94　　年　　7 　　月　　29　　日
                  刑事第二庭審判長法  官  王福康
                                  法  官  齊  潔
                                  法  官  何怡穎
以上正本證明與原本無異。
本件判決不得上訴。
中　　華　　民　　國　　94　　年　　7 　　月　　29　　日
                                  書記官  施鴻均
